臺灣臺南地方法院臺南簡易庭民事裁定
111年度南簡聲字第7號
聲  請  人  鄭雅婷  
            鄭文瑞  

相  對  人  匯豐汽車股份有限公司

法定代理人  陳昭文  
上列當事人間聲請停止執行事件，本院裁定如下：
      主    文
聲請人供擔保新臺幣69,598元後，本院110年度司執字第100048
號清償債務執行事件之強制執行程序，應於本院111年度南簡字
第160號債務人異議之訴事件判決確定、和解、調解或撤回起訴
終結前停止執行。
    理  由
一、聲請意旨以：訴外人梁庭宏借用聲請人名義以車牌號碼000-
    0000號自用小客車（下稱系爭車輛）向相對人貸款，相對人
    向臺灣高雄地方法院聲請本票准予強制執行，經該院以110
    年度司票字第5822號裁定准許後，相對人標售系爭車輛取償
    後尚有不足，再向本院聲請對聲請人之財產於債權額新臺幣
    （下同）491,281元、利息及其他費用範圍內為強制執行，
    經本院以110年度司執字第100048號清償債務執行事件(下稱
    系爭執行事件)受理在案。惟系爭車輛實際交易、買賣、使
    用之人實係梁庭宏，聲請人另案訴請梁庭宏返還系爭車輛借
    名所生之一切債務及墊支款項，現由臺灣嘉義地方法院以11
    0年度訴字第596號審理中（下稱另案），聲請人於另案聲請
    法院對相對人告知訴訟，依民事訴訟法第63條第1項前段及
    第67條之規定，相對人應受參加效力之拘束，不得主張該訴
    訟之裁判不當，聲請人另向本院提起債務人異議之訴。系爭
    執行事件已對聲請人執行扣薪，依相對人主張之債權數額，
    應無必要查封拍賣聲請人之不動產，以避免聲請人之不動產
    遭拍賣後發生難以回復之損害，且依另案之情形，損害發生
    之可能性極高，聲請人願提供相當擔保，請准於本院債務人
    異議之訴事件判決確定前，停止系爭執行事件之強制執行等
    語。
二、按有回復原狀之聲請，或提起再審或異議之訴，或對於和解
    為繼續審判之請求，或提起宣告調解無效之訴、撤銷調解之
    訴，或對於許可強制執行之裁定提起抗告時，法院因必要情
    形或依聲請定相當並確實之擔保，得為停止強制執行之裁定
    ，強制執行法第18條第2項定有明文。依此規定，只須當事
    人提起異議之訴，在該異議之訴確定前，法院如認有必要，
    即得依職權不命供擔保或命供擔保，或依聲請定相當並確實
    之擔保，為停止強制執行之裁定。至該異議之訴實體上有無
    理由，則非法院於裁定停止強制執行時所應審酌之事實（最
    高法院107年度台抗字第503號裁定意旨參照）。
三、經查：
　㈠相對人持臺灣高雄地方法院110年度司票字第5822號本票裁定
    及確定證明書正本為執行名義，請求執行債權本金新臺幣（
    下同）491,281元及自110年9月4日起至清償日止，按年息百
    分之7計算之利息，向本院聲請強制執行聲請人所有坐落於
    臺南市○市區○○段0000000地號土地、同段2466-32地號土地
    土地、同段1036建號建物，及同區管寮段1185地號土地，經
    本院以系爭執行事件受理後，執行程序尚未終結，聲請人於
    111年1月25日提起債務人異議之訴等情，業經本院調取系爭
    執行事件、111年度南簡字第160號債務人異議之訴等事件卷
    宗核閱無訛，堪認為真實。是聲請人依強制執行法第18條第
    2項之規定，聲請供擔保准予裁定停止執行，於法有據，應
    予准許。
　㈡按法院依強制執行法第18條第2項定擔保金額而准許停止強制
    執行之裁定者，該項擔保係備供債權人因停止執行所受損害
    之賠償而設，其數額應依標的物停止執行後，債權人未能即
    時受償或利用該標的物所受之損害額，或其因另供擔保強制
    執行所受之損害額定之（最高法院110年度台聲字第2636號
    裁定意旨參照）。本院審酌相對人於系爭執行事件聲請強制
    執行之債權本金為491,281元，足認相對人因停止執行可能
    所受之損害，即為其無法運用該筆資金而發生相當於利息之
    損失，而該項損失之利率，依其債權性質，應依法定之週年
    利率百分之5計算，且不受利率波動之影響，較為客觀妥適
    ；再參諸聲請人提起債務人異議之訴等事件現於本院審理中
    ，其訴訟標的價額為491,281元，應適用簡易訴訟程序，為
    不得上訴第三審之案件，則該訴訟事件至二審確定，依據司
    法院頒布之各級法院辦案期限實施要點所定民事簡易程序辦
    案期限第一審為10個月、第二審為2年計算，上開債務人異
    議之訴事件審理期間可推定為2年10個月，此亦為相對人遲
    延受償之期間，依此計算，相對人因系爭執行事件停止執行
    程序而未能即時受償，其可能受之損害額應為69,598元【計
    算式：491,281元×5％×（2＋10/12）＝69,598元，元以下4捨5
    入】，爰酌定聲請人聲請本件停止執行應供擔保之金額如主
    文所示。
四、依強制執行法第18條第2項，裁定如主文。
中　　華　　民　　國　　111 　年　　2 　　月　　14　　日
  　　　　　　　　臺灣臺南地方法院臺南簡易庭　　　　　
                                  法  官　張桂美
以上正本係照原本作成。
如對本裁定抗告須於裁定送達後10日內向本院提出抗告狀，並繳納抗告費新臺幣1,000元。　　　　　　　　　　　　　　　　
中　　華　　民　　國　　111 　年　　2 　　月　　15　　日
                                  書記官  林彥丞